【裁判字號】    89,易緝,145
【裁判日期】    891207
【裁判案由】    詐欺
【裁判全文】
臺灣臺南地方法院刑事判決                        八十九年度易緝字第一四五號
    公  訴  人  臺灣台南地方法院檢察署檢察官
    被      告  甲○○原名呂武.
右列被告因詐欺案件，經檢察官提起公訴 (八十七年度偵字第一四五一０號)，本院
判決如左：
    主  文
甲○○連續意圖為自己不法之所有，以詐術使人將本人之物交付，有期徒刑壹年陸月
，緩刑肆年。
    事  實
一、甲○○（原名呂武昌）基於為自己不法所有意圖之概括犯意，於民國八十七年七
    月間，向賈慧容佯稱欲往中國大陸投資銀器，然缺乏資金需行借貸，並稱如有獲
    利可分享與乙○○等語，致乙○○陷於錯誤，而於八十七年七月間交付借款新台
    幣（下同）二十萬元。甲○○復承前概括犯意，於同月間，向乙○○佯稱如不繼
    續投資，則前開款項無法收回等語，使乙○○陷於錯誤而連續再行交付三十萬及
    六十萬元，前後共計交付一百一十萬元予甲○○。甲○○得手後，將前開款項據
    為己有，並未將前開款項用以投資，且花用殆盡。嗣經乙○○發覺有異，追問甲
    ○○，甲○○遂避不見面，乙○○始知受騙。
二、案經乙○○訴由台灣台南地方法院檢察署檢察官偵查起訴。
    理  由
一、訊據被告甲○○於偵審中固坦承於八十七年七月間向被害人乙○○以投資大陸為
    由，向被害人借貸一百一十萬元，惟矢口否認涉有詐欺罪嫌，辯稱：伊確實有去
    大陸投資，係因其亦受騙，始無法歸還被害人借貸款項云云。經查：(1)被告以欲
    至大陸投資為由，向被害人借貸，並經被害人於八十七年七月間分三次共交付借
    款一百一十萬元等情，業據被告坦承不諱，核與被害人於偵審中之指述相符，被
    告此部分之自白與事實相符，堪以採信。(2)被告取得被害人前揭借款後，僅至澳
    門地區，並未入境大陸地區等情，業據被告於本院審理時自承不諱並有被告出入
    境資料一份在卷可稽，被告此部分之自白與事實相符，堪以採信。依此，被告自
    稱欲至大陸地區投資銀器，然於取得被害人交付之資金後，僅至澳門地區，即未
    行進入大陸地區，被告如何於大陸進行投資？復參以被告於本院審理時自承無法
    提出於大陸投資之相關任何證據以供本院參酌，足認被告告知被害人稱至大陸地
    區投資銀器云云，係虛構不實。被告於審理中雖辯稱係一陳姓大陸人要其準備現
    金並在澳門等待，事後該陳姓男子未返，始知受騙云云。然被告於偵查中先辯稱
    曾至大陸汕頭地區投資，並稱曾於八十七年五、六月間前往大陸地區云云，嗣經
    檢察官函查被告之出入境紀錄後，被告始於本院審理時改稱係在澳門受騙，並未
    入境大陸云云，被告前後供詞不一，其所辯是否真實，即非無疑。另參以被告係
    一精神正常之成年男子，其欲投資大陸地區之事業，焉有以為在澳門等待他人消
    息即可成就事業之理，被告所辯與常理有違，不足採信，被告犯行明確，堪以認
    定。
二、核被告所為，係犯刑法第三百三十九條第一項之詐欺取財罪嫌。被告先後三次犯
    行，時間緊接，觸犯構成要件相同罪名，顯係基於概括犯意，為連續犯，應僅論
    以一罪，並加重其刑。爰審酌被告犯罪動機、手段、犯罪所得達一百十萬元，惡
    性非輕，犯罪後飾詞狡辯，已與被害人達成和解，有和解書一份在卷可稽之態度
    等一切情狀，量處如主文所示之刑。又被告前未曾受有期徒刑以上刑之宣告，有
    卷附臺灣高等法院被告全國前案紀錄表在卷可稽。經此起訴審判，當知警惕，信
    無再犯之虞，本院認所宣告之刑以暫不執行為適當，併諭知緩刑四年，以啟自新
    。
據上論斷，應依刑事訴訟法第二百九十九條第一項前段，刑法第五十六條、第三百三
十九條第一項、第七十四條第一款，罰金罰鍰提高標準條例第一條前段，判決如主文
。
本案經檢察官李啟明到庭執行職務
中      華      民      國    八十九    年    十二    月      七        日
                                  臺灣臺南地方法院刑事第四庭
                                          法  官    卓  穎  毓
右正本證明與原本無異。
如不服本判決，應於送達受十日內，向本院提出上訴狀。
                                          書記官    黃  子  起
中      華      民      國    八十九    年    十二    月      八        日
附錄法條：
刑法第三百三十九條第一項
意圖為自己或第三人不法之所有，以詐術使人將本人或第三人之物交付者，處五年以
下有期徒刑、拘役或科或併科一千元以下罰金。


司法院資訊處製作；財團法人民間司法改革基金會備份。
